臺灣臺南地方法院刑事判決　　　　　　　94年度訴字第1460號
公　訴　人　臺灣臺南地方法院檢察署檢察官
被　　　告　乙○○
　　　　　　　　　　（另案在臺灣臺南監獄臺南分監執行中）
上列被告因毒品危害防制條例案件，經檢察官提起公訴（九十四
年度毒偵緝字第二五二七號），被告於準備程序期日就被訴事實
為有罪陳述，本院聽取當事人之意見後，經合議庭裁定由受命法
官獨任進行簡式審判程序，並判決如下：
    主  文
乙○○連續施用第一級毒品，處有期徒刑捌月；扣案之第一級毒
品海洛因壹包（淨重零點壹參公克）沒收銷燬；空包裝袋壹個、
注射針筒及吸管藥勺各壹支均沒收；又連續施用第二級毒品，處
有期徒刑伍月。應執行有期徒刑壹年；扣案之第一級毒品海洛因
壹包（淨重零點壹參公克）沒收銷燬；又空包裝袋壹個、注射針
筒及吸管藥勺各壹支均沒收。
    事  實
一、乙○○前於民國（下同）九十三年間，因施用第一級毒品海
    洛因、第二級毒品安非他命案件，經臺灣高雄地方法院於九
    十四年三月二十一日以九十三年度訴字第四六五號刑事判決
    分別判處有期徒刑八月、四月，定應執行刑十月確定，目前
    尚在執行中。
二、乙○○前因施用毒品案件，經臺灣高雄地方法院裁定送勒戒
    處所執行觀察、勒戒後，因認無繼續施用毒品之傾向，於八
    十九年十一月十三日執行完畢釋放出所，並經臺灣高雄地方
    法院檢察署檢察官於八十九年十一月六日以八十九年度毒偵
    字第七一八七號不起訴處分確定。
三、詎乙○○猶不知戒除毒癮，於上開送觀察、勒戒執行完畢釋
    放後五年內，明知海洛因、安非他命分別係毒品危害防制條
    例第二條第二項第一款、第二款所明定之第一級、第二級毒
    品，不得持有及施用，竟基於施用第一級毒品海洛因及第二
    級毒品安非他命之概括犯意。
  (一)自九十四年六月間某日起至同年九月二十四日晚間八時止，
    連續在臺南市○○路○段二五二號十七樓之一等處，將第一
    級毒品海洛因摻水後，再以注射之方式施用多次。
  (二)自九十四年六月間某日起至同年九月二十四日晚間八時止，
    連續在臺南市○○路○段二五二號十七樓之一等處，將第二
    級毒品安非他命，以燒烤呈煙霧狀後，吸食煙霧之方式施用
    多次。
    嗣於同月二十五日凌晨一時三十分許，在臺南市○○區○○
    路與康樂街口為警查獲，當場扣得第一級毒品海因一包（淨
    重零點一三公克、空包裝袋重零點一四公克）、注射針筒及
    吸管藥勺各一支等物，並經乙○○同意後採集尿液送驗，結
    果呈嗎啡、安非他命及甲基安非他命陽性反應，而獲悉上情
    。
四、案經臺南市警察局第二分局報請臺灣臺南地方法院檢察署檢
    察官偵查起訴。
    理  由
一、本件被告乙○○所犯為死刑、無期徒刑或最輕本刑為三年以
    上有期徒刑以外之罪，其於準備程序中就被訴事實為有罪之
    陳述，經法官告知簡式審判程序之旨，並聽取公訴人之意見
    後，爰依刑事訴訟法第二百七十三條之一第一項規定，裁定
    由受命法官獨任進行簡式審判程序，合先敘明。
二、上開事實，有下列事證可資證明：
  (一)被告乙○○於警詢、偵查中暨本院準備程序及審理時均對前
    開犯罪事實均坦承不諱。
  (二)又查，被告為警於九十四年九月二十五日（警卷誤載為二十
    三日）晚上十一時許，經其同意所採集之尿液送驗（尿液檢
    體編號Ｂ３－２５８）後，經以酵素免疫分析法（ＥＩＡ）
  　進行篩檢，再以氣相層析質譜儀法（ＧＣ／ＭＳ）確認，結
    果均呈現嗎啡、安非他命及甲基安非他命陽性反應，此有臺
    南市警察局第二分局偵辦毒品危害防制條例案送驗尿液年籍
    對照表（警卷第10頁）及長榮大學毒物研究中心九十四年十
    月六日出具之確認報告（偵查卷第二三頁）各一份在卷可稽
    。按海洛因係由嗎啡經化學合成而製得，經注射進入人體後
    ，因代謝而分解又生成嗎啡，因此施打海洛因後，由尿液檢
    驗結果仍為嗎啡反應，核屬科學上正常合理現象，併此敘明
    。
  (三)再查，經警方於九十四年九月二十五日凌晨一時三十分許，
    查獲被告乙○○時，當場起出海洛因一小包（淨重零點一三
    公克）、注射針筒、吸管藥勺各一支，其中上開海洛因經送
    法務部調查局以化學呈色法及氣相層析質譜儀分析法檢驗，
    結果確含有第一級第六項海洛因成分，此有法務部調查局九
    十四年九月二十五日調科壹字第二○○○○五八九九號鑑定
    通知書、台南縣警察局第二分局查獲乙○○涉毒品案初步檢
    驗報告書各一紙（警卷第九頁）附卷可參，此外，另有臺南
    市警察局第二分局扣押物品目錄表一件、照片二幀在卷可按
    。
　綜上各情相互勾稽，足證被告確有施用第一級毒品海洛因、第
  二級毒品安非他命之事實，因此，被告前開自白核與事實相符
  ，本件事證至臻明確，犯行洵堪認定。
三、論罪科刑
  (一)按觀察、勒戒或強制戒治執行完畢後，五年以內再犯毒品危
    害防制條例第十條之罪者，檢察官應依法追訴，同條例第二
    十三條第二項定有明文。查被告乙○○前因施用毒品案件，
    經臺灣高雄地方法院裁定送勒戒處所執行觀察、勒戒後，因
    認無繼續施用毒品之傾向，於八十九年十一月十三日執行完
    畢釋放出所，並經臺灣高雄地方法院檢察署檢察官於八十九
    年十一月六日以八十九年度毒偵字第七一八七號不起訴處分
    確定等情，有臺灣高等法院被告全國前案紀錄表及臺灣臺南
    地方法院檢察署刑案資料查註紀錄表各一件在卷可憑，其於
    前開觀察、勒戒執行完畢釋放後，五年內再犯本件施用第一
    級毒品海洛因、第二級毒品安非他命之罪，揆之上述規定，
    即應依法追訴、審理。
  (二)次按海洛因、安非他命分別係毒品危害防制條例第二條第二
    項第一款、第二款所明定之第一級毒品、第二級毒品，禁止
    非法持有及施用。查被告非法施用海洛因、安非他命，核其
    所為，係犯毒品危害防制條例第十條第一項、第二項之施用
    第一級、第二級毒品罪。又被告先後多次施用第一級、第二
    級毒品之犯行，時間密接，以同一手法，反覆實施，所犯均
    係構成犯罪要件相同之罪名，顯係基於概括之犯意，為連續
    犯，均應依刑法第五十六條之規定論以連續施用第一級毒品
    、連續施用第二集毒品罪，並分別加重其刑。被告多次持有
    第一級毒品海洛因、第二級毒品安非他命並進而施用，其持
    有之低度行為應為施用之高度行為所吸收，均不另論罪。而
    被告所犯上開二罪犯意各別，行為互殊，應分論併罰之。
  (三)爰審酌被告有犯罪事實欄所載素行，且曾因施用毒品經送觀
    察、勒戒處分執行完畢後，猶不思戒絕革除惡習，再犯前開
    二罪，顯未因前觀察、勒戒之治療處分以及判決處刑，而記
    取教訓，已屬不該，第念被告施用毒品之犯行，在性質上乃
    屬自我戕害身心健康之行為，並審酌其犯罪之動機、目的、
    手段、所生危害、施用毒品之期間、智識程度、生活狀況、
    犯罪後坦承犯行態度良好等一切情狀，分別量處如主文所示
    之刑，並定期應執行之刑，以資懲戒。
四、沒收部分：
  (一)再按查獲之第一級毒品，不問屬於犯人與否，均沒收銷燬之
    ；又供犯罪所用之物，屬於犯人者為限，得沒收之，毒品危
    害防制條例第十八條第一項前段、刑法第三十八條第一項第
    二款、第二項分別定有明文。
  (二)查前開扣案之第一級毒品海洛因一包（淨重零點一三公克，
    不含包裝袋），係屬毒品危害防制條例第二條第二項第一款
    之第一級毒品海洛因，有前開法務部調查局九十四年九月二
    十五日調科壹字第二○○○○五八九九號鑑定通知書、台南
    縣警察局第二分局查獲乙○○涉毒品案初步檢驗報告書各一
    份在卷可佐，應依毒品危害防制條例第十八條第一項前段之
    規定，沒收銷燬之。
  (三)另查，包裝前開海洛因所使用之空包裝袋一個（重零點一四
    公克），係被告乙○○所有用於包裹毒品，以防止其裸露、
    逸出、潮濕，便於攜帶、持有、施用毒品乙節，業經其供明
    在卷，雖非毒品危害防制條例第二條所稱之第一級毒品，然
    因係包裝上開第一級毒品海洛因而與之密切接觸，但既經鑑
    定機關就之與毒品分別鑑析其重量，此有前開鑑定通知書乙
    紙附卷可憑，足證該空包裝袋與毒品，並無不可析離之關係
    ，不能視為毒品之一部分，應依刑法第三十八條第一項第二
    款之規定宣告沒收之。
  (四)末查，扣案之注射針筒及吸管藥勺各一支，亦為被告所有並
    供其施用第一級毒品海洛因所用之物乙節，乃經被告供述明
    確在卷，均應依刑法第三十八條第一項第二款規定宣告沒收
    之。
據上論斷，應依刑事訴訟法第二百七十三條之一第一項、第二百
九十九條第一項前段，毒品危害防制條例第十條第一項、第二項
、第十八條第一項前段，刑法第十一條前段、第五十六條、第三
十八條第一項第二款、第五十一條第五款，判決如主文。
本案經檢察官甲○○到庭執行職務。
中　　華　　民　　國　　94　　年　　12　　月　　20　　日
　　　　　　　　　刑事第九庭    法　官  黃欣怡
以上正本證明與原本無異。
如不服本判決應於送達後十日內向本院提出上訴狀。
　　　　　　　　　　　　　　　　書記官  楊建新
中　　華　　民　　國　　94　　年　　12　　月　　21　　日
附錄本案論罪科刑法條：
毒品危害防制條例第10條
施用第一級毒品者，處 6 月以上 5 年以下有期徒刑。
施用第二級毒品者，處 3 年以下有期徒刑
